臺灣高等法院高雄分院刑事判決　　 99年度上更(一)字第250號
上　訴　人　臺灣高雄地方法院檢察署檢察官
被　　　告　0000-0000A　 （真實姓名、年籍資料均詳卷）
選任辯護人　劉家榮律師
上列上訴人因被告家暴妨害性自主案件，不服臺灣高雄地方法院
97年訴字第1848號中華民國98年2 月3 日第一審判決（起訴案號
：臺灣高雄地方法院檢察署96年度偵字第31796 號），提起上訴
，本院判決後，經最高法院發回，本院判決如下：
     主  文
上訴駁回。
     理  由
一、公訴意旨略以：0000-0000A（真實姓名、年籍均詳卷；簡稱
    Ｂ男）為0000-0000 （真實姓名、年籍詳卷，民國74年出生
    ，簡稱：Ａ女）之公公，彼此間具家庭暴力防治法第3 條第
    3 款所定家庭成員關係。Ｂ男基於違反Ａ女意願強制對其性
    交之犯意，於95年1 月下旬某日上午10時許起至96年7 月14
    日止，對甲女為後述強制性交犯行：(一)、95年1 月下旬某日
    上午10時許，Ｂ男藉故將Ａ女帶返高雄市住處（地址詳卷）
    ，並尾隨Ａ女進入其先前居住之房間內，對Ａ女稱要做1 次
    （意指性交），復將門反鎖且強壓Ａ女在床，於Ａ女表示將
    告知婆婆（即Ｂ之配偶，簡稱：Ｄ女）後，仍不顧Ａ女拒絕
    ，恫稱：如果說出去，要把婆婆、Ａ女及其先生（簡稱：Ｃ
    男）殺死，而褪去Ａ女衣褲，違反Ａ女意願，以其性器進入
    Ａ女陰道，強制性交得逞1 次。(二)、Ｂ男於其後至96年7 月
    14日止，每隔10餘日，藉機在Ａ女位於台南縣關廟鄉住處（
    地址詳卷）、台南縣仁德鄉住處（地址詳卷）、高雄長庚醫
    院等處，對Ａ女稱要做1 下（意指性交），而違反Ａ女意願
    ，親吻Ａ女嘴巴，觸摸Ａ女下體、胸部。惟均因Ａ女之推擋
    ，而未能對Ａ女強制性交得逞。因認被告Ｂ男涉犯刑法第22
    1 條第1 項之強制性交罪嫌（公訴意旨認一、二為單純一罪
    關係）。
二、按被告並無自證無罪之義務，是其否認犯罪所持之辯解，縱
    無可取，仍不得因此資以為反證其犯罪之論據（最法院91年
    度台上字第4574號判決、87年度台上字第3471號判決意旨）
    。是以檢察官對於起訴之犯罪事實，應負提出證據及說服之
    實質舉證責任。倘其所提出之證據，不足為被告有罪之積極
    證明，或其指出證明之方法，無法說服法院以形成被告有罪
    之心證者，應貫徹無罪推定原則，刑事妥速審判法第6 條定
    有明文。又認定犯罪事實所憑之證據，固不以直接證據為限
    ，間接證據亦應包含在內。惟採用間接證據時，必其所成立
    之證據，在直接關係上，雖僅足以證明他項事實，而由此他
    項事實，本於推理之作用足以證明待證事實者，方為合法。
    若憑空之推想，並非間接證據（最高法院32年上字第67號判
    例意旨）。又被害人與一般證人不同，其與被告處於相反之
    立場，其陳述之目的，在使被告受刑事訴追處罰，內容未必
    完全真實，證明力自較一般證人之陳述薄弱。故被害人縱立
    於證人地位而為指證及陳述，仍不得作為有罪判決之唯一證
    據，應調查其他證據以察其是否與事實相符，亦即仍須有補
    強證據以擔保其指證、陳述之真實性，始得採為斷罪之依據
    （最高法院94年臺上字3326號判決）。
三、公訴人認被告Ｂ男涉犯刑法第221 條第1 項強制性交罪嫌，
    係以被告之陳述，Ａ女於警詢、偵訊之證述，臺灣高雄地方
    法院檢察署檢察官驗傷診斷書（勘驗被告身體特徵），及高
    雄長庚紀念醫院診斷證明書（Ａ女經診斷為創傷後壓力症候
    群）病歷等據。
四、訊據被上訴人即被告Ｂ男坦承確於95年間，曾在高雄民豐路
    之住所與Ａ女性交一次。惟堅詞否認有何強制性交犯行，辯
    稱：Ａ女是我繼子Ｃ男所娶的大陸籍新娘，95年7 月底、8
    月初，因Ａ女必須到出入境管理局報到，我太太Ｄ女叫我到
    台南載Ａ女到高雄，當天吃飽飯後，我太太在睡覺，我與Ａ
    女在客廳聊天，Ａ女問我外國人來臺灣賣淫如何處理，我說
    被解送。她又問我1 萬2 千元是否花的下去，我說沒有那麼
    貴，最後說到7 千元，我說還可以。後來我到廚房洗碗，Ａ
    女到房間，她就招手叫我進房間，自己脫掉衣褲並叫我上床
    ，我有以性器插入Ａ女陰道，事後我給Ａ女5 千元，她說不
    夠，我再給她2 千元，本件純粹是金錢交易：除此，我未曾
    在起訴書所指之其他時、地，親吻Ａ女及摸Ａ女下體胸部等
    語。
五、經查：
(一)、Ａ女為大陸地區人士，94年3 月11日與Ｃ男結婚（99年8 月
    12日離婚）；被告Ｂ男則為Ｃ男生母Ｄ女之夫，為Ｃ男之繼
    父。94年8 月8 日Ａ女入境台灣後，Ａ女、Ｃ男即與Ｂ男、
    Ｄ女同住於高雄市。又Ａ女於警詢證稱：約94年11月間，因
    Ｃ男工作關係，而與Ｃ男搬至台南縣仁德、關廟居住等語（
    警卷2 頁，原審二卷24頁），而Ｃ男於94年12月27日所申辦
    之手機先後所留之帳單寄送住址確先後為台南縣仁德、關廟
    鄉（參本院更一卷116 、117 頁遠傳電信公司回函），足見
    Ａ女與Ｃ男確於94年底搬離高雄市無訛。
(二)、又Ａ女於94年底搬離高雄市後，被告Ｂ男與Ａ女曾於95年間
    ，在高雄市住處發生性交行為1 次。又約96年6 月9 日Ｄ女
    在新竹國泰醫院檢查發現罹患癌症，即返回高雄長庚醫院住
    院開刀，同年7 月14日出院，並於96年8 月7 日死亡。之後
    ，Ａ女即於96年10月10日到警局提出本案之性侵告訴等情，
    業據Ａ女證述及被告陳明在卷，並有各該戶籍資料及筆錄在
    卷可佐，此部分事實應堪認定。
(三)、至於Ａ女與被告Ｂ男之確切性交時間，Ａ女年迭稱係約95年
    1 月下旬某日、95年農曆年前、在懷孕之前遭性侵等語。參
    以95年農曆年為國曆95年2 月18日，又Ａ女於95年2 月27日
    至吳峻賢婦產科診所檢查時獲知已懷有身孕（參本院更一卷
    144 頁吳峻賢婦產科診所回函），是Ａ女陳述與被告發生性
    關係時間之方式雖有不同，但所述並無矛盾，均為95年1 月
    下旬左右。至於被告Ｂ男稱：應係在95年7 月底、8 月初某
    日，載Ａ女回高雄辦理境管事宜當日等語。而經本院函詢結
    果，Ａ女固於95年8 月1 日至位於高雄市○○路之移民署辦
    理入境加簽事宜（本院卷981 、110 頁之回函）。然Ａ女已
    表示其多次辦理簽證，被告曾經陪同前往，但發生性關係並
    非辦理簽證時。本院審酌Ａ女與被告Ｂ男僅發生性交行為1
    次，此為雙方所不爭執。Ａ女陳述之事發時間既無矛盾，且
    不因其所陳述之案發時間而有何有法律上之利益。又一般女
    性對發生性行為之記憶應較男性深刻，自應以Ａ女指訴之時
    間較為可採。至於Ａ女原審審理時雖曾稱在遭性侵前約1 、
    2 個月發現自已懷孕，小孩是95年10月間出生；惟Ａ女立即
    更正應係事發後才發現懷孕（原審二卷20頁），此部分之陳
    述，應係Ａ女口誤。
六、茲應審究95年1 月間之該次性交行為，被告是否違反Ａ女意
    願而強制性交然，經查：
(一)、Ａ女雖指稱：95年1 月間我和先生住關廟，某日我先生去工
    作後，被告打電話給我說要載我去買菜，之後他到關廟載我
    去台南市菜，買完後我發現不是回家的路，因此詢問要那裏
    ，他說要到高雄住處拿東西，路上他說要我跟他在一起，和
    他生1 個小孩，並說他較有錢，我先生沒錢，我拒絕，但他
    一直對我洗腦，並說若不願意，就不管我們。到高雄市住處
    後，沒看到婆婆，因為她在台北工作，我很習慣的進入以前
    住的房間看一下，被告就跟過來，要脫我衣服，我說不要，
    他就把門關上，我要出去他不讓我出去，他脫我的衣服，我
    說不要，一直推開他，他就一直威脅我，當時我腦袋一片空
    白，他說做一下又不會死掉，我說不要，被告就以他的性器
    官進入我的性器官。後來是被告送我回台南，被告在途中說
    我如果說出來，我先生也不要我了，如果亂講話，他要把我
    先生及我婆婆一起殺掉，大家一起死掉，如果不講的話就當
    作什麼事情沒有發生過，他會照顧我，照顧我的家庭，被告
    在送我回台南的途中或回到台南住處時有拿錢給我，是要給
    我生活費，大約3 千至5 千元等語（警卷1 至5 頁、偵卷8
    、9 頁）。然Ａ女於警偵時既亦稱：剛嫁到臺灣時與先生及
    公婆同住，被告剛開始對我很好，會關心我，跟我聊天，後
    來就對我毛手毛腳，有時我在沙發上看電視，他會摸我胸部
    ；有時我在睡覺，他會在房門口看我；有時他在煮飯，我過
    去幫忙，他會趁機抱我、偷親我等語。嗣於原審時亦稱：剛
    嫁到臺灣是與公公婆婆一起住高雄，剛開始相處還好，不到
    1 個禮拜，被告開始對我毛手毛腳等語（原審二卷17頁），
    亦即Ａ女指稱在搬離高雄前仍與被告同住之期間，就長期遭
    被告非禮，自應迴避與被告單獨相處。則何以在95年1 月底
    事發當日，被告已先打電話通知Ａ女後才前往關廟，Ａ女竟
    仍同意乘被告之車至台南買菜，並隨同返回高雄？又當日Ａ
    女與被告返回上開高雄住所，見無他人在場，僅Ａ女與上訴
    人獨處，竟仍無懼而陪同被告進入該址房間，此與一般人之
    通常反應相違。況且，Ａ女迭稱：返回高雄在高速公路途中
    ，被告在車上就一再數落Ｃ男無用，要求Ａ女幫其生小孩，
    並說有什麼關係蘿葡拔出來還是一個洞（詳上開原審筆錄，
    及本院更一卷178 、181 、18 2頁筆錄，偵卷6 頁），則在
    返抵高雄住所前，Ａ女應知被告有意與其發生性關係，更可
    留意提防。而高雄住處之停車場係位於大樓地下室，該大樓
    並設有管理員，亦據Ａ女證述在卷（本院更一卷181 頁），
    Ａ女行動既未受拘束，又知被告心懷不軌，則返回高雄住處
    下車後大可自行離去。何以明知高雄住處並無他人，仍陪同
    被告上樓之理，Ａ女所述同返高雄及上樓之緣由，尚與常情
    有間。
(二)、就Ａ女所指稱的強制性交過程觀之，Ａ女雖稱：被告把我壓
    在床上，以一隻手壓著我的胸口及我的手另一隻手脫我的牛
    仔褲，然後就脫他的褲子等語（原審二卷24、25，偵卷7 頁
    ）。惟男女體力雖有所區別，但被告與Ａ女身高分別為168
    公分、166 公分，業據渠等陳明在卷，2 人體型近似；兼以
    事發時，被告已為63歲之老人，Ａ女則正當22歲之青壯年齡
    ，為此難認被告在體力、體形上具明顯優勢。則被告能否僅
    以單手壓制Ａ女反抗，同時以另隻手輕易褪下Ａ女之牛仔長
    褲及內褲，實有所疑，自難認Ａ女所述合乎常情與常理。
(三)、又Ａ女與Ｃ男婚後經濟狀況不佳，Ｃ男之健保費尚須分期繳
    納；被告Ｂ及其妻Ｄ女仍長期拿錢資助Ａ女夫妻；Ａ女夫婦
    位於台南之房租及管理費，曾由被告拿錢繳納；被告並於Ａ
    女婚後資助８萬元購車；Ｄ女住院期間，被告亦曾拿約２萬
    元予Ａ女夫婦等情，業據Ａ女及Ｃ男一致陳明在卷（警卷4
    頁，原審二卷21、23、28、30、31頁）；本次性行為後被告
    確有給Ａ女錢，並經Ａ女收下而未拒絕，亦迭經Ａ女陳明在
    卷。則縱認非Ａ女主動引誘，而係被告先提議發生性行為，
    衡情亦難完全排除女方因接受資助而默示或被動同意的可能
    性。況且，直至事發時，被告已從事媒介性交易之工作多年
    （參卷附凱旋醫院之鑑定報告），實不乏輕易覓得性交易之
    對象與機會。為此尚難遽信被告於本案之性行為過程中，必
    定曾施用強暴等手段逼迫Ａ女發生性行為。
(四)、再則，Ａ女雖稱：後來我曾買錄音機，對被告蒐證，嗣於Ｄ
    女在長庚醫院住院期間，有錄到我與被告間之對話，並曾播
    放給我先生Ｃ男聽等語，而Ｃ男亦稱：96年6 月陪Ａ女到大
    陸，翌（7 ）月返台，母親Ｄ女住院期間，Ａ女才在醫院向
    我提及遭性侵之事，Ａ女並曾播放以錄音筆所錄得之內容給
    給我聽；Ａ女說她都隨身攜帶錄音的東西，只要她與被告兩
    人講話，她都會錄等語（警卷8 至9 頁，原審二卷25至30頁
    ）。然本案歷經偵審，迄今Ａ女並未提出該錄音資料，Ａ女
    與其夫Ｃ男雖均曾稱錄音資料在洗衣服時洗掉了（同上開筆
    錄）。惟與Ａ女所另稱：錄音資料不知道哪裡去，所以無法
    提出等語（原審二卷20頁），就何以未能提出錄音資料之原
    因，先後歧異，非無疑義。Ａ女既長期特意錄音搜證，豈會
    如此輕忽致遺失或未於洗衣時取出，況縱於洗衣時遭水浸泡
    溼，何以竟未送修，任由如此重要之證據喪失。況再佐以Ｃ
    男僅泛稱：甲女給我聽錄音帶，錄音的內容斷斷續續的不是
    很清楚，內容很多，但是都是一段一段的，是Ａ女與被告在
    說話等語（原審二卷30頁）；Ａ女亦曾稱：後來我買錄音機
    ，要對被告蒐證，但是沒有錄到；記不清楚錄到的內容了等
    語（原審二卷20、24頁）。為此，自應認長期對被告錄音搜
    證結果，並未錄得諸如被告自承曾對Ａ女強制性交或摸胸、
    親吻等性侵害行為等足以佐證Ａ女所述為真之對話內容，就
    此自應為有利於被告之認定。
(五)、又Ａ女雖稱自95年1 月間遭被告性侵害後，因無法入睡及作
    惡夢，罹患重度憂鬱症等語，且所提出之高雄長庚醫院96年
    7 月11日、96年8 月6 日診斷證明書亦分別記載「創傷後壓
    力病侯群：憂鬱狀態」、「憂鬱狀態，疑重度憂鬱症」。惟
    ：
１、Ａ女自94年入境台灣地區後迄於100 年2 月28日止，僅曾於
    96年7 月11日、同年8 月6 日、同年月9 月3 日到高雄長庚
    醫院精神科就診，除此之外，就無任何精神科之就醫紀錄，
    有健保局100 年3 月31日健保高字第1006006041號函在卷可
    佐（本院卷49至53頁）。而創傷症侯群係指一個人經歷重大
    創傷事件後所產生嚴重及持續之反應。因該重大創傷事件為
    病人即Ａ女之主訴，故無法遽而判斷Ａ女所罹患之創傷後壓
    力病侯群係遭性侵害、性騷擾或其他因素所致；又精神疾病
    未如結合菌感污或骨折等病症可藉由檢驗或檢查方式客觀確
    認病因，精神科醫師綜合病患或家屬之主訴及臨床症狀觀察
    等始得診斷，國內醫學界對精神疾病之判斷標準，係依據美
    國精神醫學會出版之精神疾病診斷與統計手冊第四版。又病
    患臨床病狀之數目、嚴重程度或時間若尚未完全符合診斷標
    準，則病歷或診斷證明書即佐以「疑」字表示；據病歷所載
    Ａ女於96年7 月11日至長庚精神科就診，臨床觀察病患有創
    傷事件重覆回憶達一年以上，對創傷相關刺激產生逃避反應
    ，焦慮及失眠等病狀，依上開手冊確診為創傷症侯群，但Ａ
    女雖有憂鬱、無價值感等症狀，但未發現精神運動遲滯等現
    象，未符合重度憂鬱，故診斷為「其他未註明之憂鬱性疾病
    」等情，亦有長庚醫院100 年6 月16日100 長庚院高字第A3
    4273號函可佐（本院卷133 、134 頁）。
２、是以，本院審酌：精神科之診斷須仰賴病患之陳述，長庚醫
    院已明確函覆無法判斷是何因素肇致創傷症侯群。又Ａ女自
    大陸遠嫁來台，婚後其夫經濟狀況不佳，須賴被告資助（詳
    前述）；嗣於本院審理時Ａ女更稱：事發後懷孕，至今不知
    所生究係被告或其夫之子，看到小孩都難過等語（本院更一
    卷183 、187 頁），衡情其在台生活未必如意，精神壓力來
    源非只一端。再則，Ａ女於96年7 月11日始初次就診，之後
    僅於同年8 月6 日、同年月9 月3 日就醫，第1 、2 次就診
    當日並均要求開立診斷證明書，佐以Ａ女及其夫Ｃ男所稱於
    96 年7月間其母Ｄ女住院期間時，就有意於其母死亡提告等
    語，衡情Ａ女就醫時應有索取診斷證明以供提告之意。至於
    Ａ女於原審時雖稱：因長庚醫院的醫生建議前往台南看診，
    所以未繼續在該院看診等語．然實際上於96年10月10日提出
    本案告訴後迄今，Ａ女並未再至任何醫院之精神科就醫。嗣
    於原審時Ａ女更拒絕法院囑託醫院進行心理衡鑑之鑑定（原
    審一卷29頁）。為此，本院自難僅因Ａ女所提出之上開2 紙
    診斷證明書，就遽為不利於被告之認定。
(六)、又最高法院發回意旨雖以應查明被告雖稱：因未資助購屋，
    而與Ａ、Ｃ夫婦有所嫌隙，為此Ａ女才提出本案告訴等語，
    是否屬實。又Ｅ女（即0000-0000C）於偵查中雖曾稱：Ｄ女
    住院期間，Ａ女曾向其表示沒錢繳房租，被告不給她錢；Ｄ
    女過逝後，曾因買房子之事翻臉等語（偵卷24、25頁）。然
    發回更審後，被告及辯護人僅提出被告於96年8 月15日、17
    日各給付Ｅ女、Ｆ女80萬元（註：Ｅ、Ｆ、Ｃ為同父同母之
    兄妹；被告亦為Ｅ、Ｆ繼父），及於96年8 月16日給付Ｃ男
    100 萬元之字條，佐證被告與Ａ、Ｃ間有金錢糾紛，除此即
    未再舉任何證據證明上開辯解為真（本院更一卷122 、126
    頁）。經查：前揭給付100 萬予Ｃ男之字條（96年8 月16日
    ）上，雖載有「以後不能向爸爸（Ｂ男）拿錢借錢」，惟Ｅ
    女字條上亦載有「以後不能向爸爸（Ｂ男）拿錢借錢」。又
    Ｅ女於偵查時另證稱：「（他們有嫌錢少？）可能」等語（
    偵卷31頁），嗣更到院證稱：其母Ｄ女過逝前，因討論如何
    分家產分配；也未曾因給錢之事發生爭吵等語（本院更一卷
    186 頁）。為此，先前所稱：嫌錢少、翻臉等語，應只是Ｅ
    女臆測之詞。又被告所提出之字條，均係96年8 月7 日Ｄ女
    死亡後書立。然96年7 月間，Ａ女就有意提告而向長庚醫院
    索取精神科診斷證明；且於Ｄ女住院即96年7 月以前，被告
    尚曾資助Ａ女與Ｃ男。為此，依現事證，本院尚難認Ａ女係
    因分產或其他金錢糾紛，而提出本案告訴。
(七)、又Ａ女與其夫Ｃ男雖同稱：96年7 月間，Ｄ女住院期間，Ａ
    曾在長庚醫院將遭性侵之事告知Ｃ男。本院審理時Ｅ女亦稱
    ，其母Ｄ女住院期間，Ａ曾向其表示遭Ｂ男性侵等語；除此
    Ａ女亦稱Ｄ女生前知道其曾遭被告性騷擾等語。然Ｄ女已死
    ，無法作證；Ｃ男、Ｅ女又僅係聽Ａ女轉述，並未親自見聞
    性侵之事發經過。況且，Ｅ女於本院審理時，更稱：被告有
    錢，不太可能性侵Ａ女惹麻煩（本院更一卷186 頁），Ｃ、
    Ｅ之證述自難用以補強Ａ女指訴，並逕為不利於被告之認定
    。
(八)、綜上所述，縱被告所辯：係Ａ女先行挑逗，渠等言明對價後
    才從事性交易云云，未必可採。然告訴人所述既仍有疑義，
    復無其他補強證據足以佐證告訴人所述為真；該次性行為後
    Ａ女確有收下被告所付之金錢，又不能完全排除女方因接受
    資助而默示或被動同意的可能性，則依罪疑唯輕原則，自難
    遽認被告有對Ａ女為強制性交之犯行。
七、再查，就95年1 月至96年7 月14日止，多次親吻Ａ女嘴巴，
    觸摸Ａ女胸部及下體部分：
(一)、Ａ女於警詢偵查時固證稱：被告於該次性行為後都會藉機打
    電話給我，如果知道我先生不在家，他有時單獨1 個人、有
    時和我婆婆一起來說要看小孩，我約半個月或10幾天會碰到
    被告1 次，如果他1 個人來，他會說我們來做一下吧（指性
    行為），但我都不理他就跑出去；如果和婆婆一起來，他會
    趁婆婆上廁所，趁機摸我的下體、胸部及親吻嘴巴，有時還
    會把手伸進我衣服內摸我胸部，但我都會把他的手推開。96
    年7 月份我在醫院照顧婆婆時，被告也會對我性騷擾。被告
    總共對我性騷擾1 年多等語（警卷1 至5 頁，偵卷6 至9 頁
    ）；另於原審審理時證稱：95年1 月到96年7 月14日止，被
    告在我台南仁德、關廟住處、長庚醫院都會親我、摸我下體
    及胸部，我會擋開云云（原審二卷14至25頁）。
(二)、然證人Ａ女就時間、地點、次數均未詳細指明，尚嫌空泛；
    高雄長庚醫院96年7 月11日、96年8 月6 日診斷證明書，亦
    無證明肇致創傷後壓力病侯群之原因（理由同前所述），Ｃ
    男、Ｅ女亦僅聽Ａ女轉述，而未親自見聞被告有上開犯行；
    又經Ａ女長期對被告錄音搜證結果，並未錄得任何不利於被
    告之事證。是以，除Ａ女之片面指訴外，實無其他積極證據
    足佐；況Ａ女既稱入境後約一星期就遭被告騷擾；而94年底
    ，Ａ女既已搬至台南，未再與被告同住，則何以95年1 月間
    發後性行為後，Ａ女竟仍任被告出入其位於台南住處，實仍
    有所疑。況且，原審時Ａ女亦稱Ｄ女住院期間，確曾有幾次
    單獨陪被告外出購物（原審二卷18頁）。是Ａ女指訴情節既
    不明確，復與常情有間；被告又堅詞否認犯行。依罪疑唯輕
    原則，自難僅憑Ａ女指證作為唯一證據，遽認被告有前開親
    吻、撫摸Ａ女之犯行。
八、本案告訴人所述既仍有疑義，復無其他補強證據足以佐證告
    訴人所述為真；本於罪疑唯輕，被告無自證無罪之原則，原
    審以不能證明被告犯罪，而為被告無罪之諭知，核無違誤。
    檢察官仍執陳詞，指摘原判決不當，惟稽諸上開說明，上訴
    意旨為無理由，自應予駁回。
據上論斷，應依刑事訴訟法第368 條，判決如主文。
本案經檢察官陳建年到庭執行職務。
中    華    民    國  100     年    10    月    18    日
                  刑事第一庭    審判長法  官  周賢銳
                                      法  官  曾逸誠
                                      法  官  洪碩垣
以上正本證明與原本無異。
如不服本判決應於收受本判決後10日內向本院提出上訴書狀，其
未敘述上訴理由者，並得於提起上訴後10日內向本院補提理由書
狀（均須按他造當事人之人數附繕本）「切勿逕送上級法院」。
中    華    民    國   100    年    10    月    18    日
                                      書記官  洪慧敏